臺灣士林地方法院刑事判決
110年度金訴字第390號
公  訴  人  臺灣士林地方檢察署檢察官  
被      告  林美君


上列被告因違反洗錢防制法等案件，經檢察官提起公訴（110年
度偵字第14454號、110年度偵字第14702號），本院判決如下：
    主  文
林美君共同犯洗錢防制法第十四條第一項之洗錢罪，處有期徒刑
肆月，併科罰金新臺幣壹萬元，罰金如易服勞役，以新臺幣壹仟
元折算壹日；又共同犯洗錢防制法第十四條第一項之洗錢罪，處
有期徒刑參月，併科罰金新臺幣壹萬元，罰金如易服勞役，以新
臺幣壹仟元折算壹日。有期徒刑部分，應執行有期徒刑伍月；併
科罰金部分，應執行罰金新臺幣壹萬伍仟元，罰金如易服勞役，
以新臺幣壹仟元折算壹日。
扣案SAMSUNG廠牌行動電話壹支（含門號0000000000號SIM卡壹張
）沒收。
    事  實
一、林美君為成年人，依其智識程度及社會經驗，可知悉在一般
    正常情況下，有使用帳戶收受、提領款項需求之人，概均會
    以自己或具有信任關係者之帳戶進出款項，以避免假手他人
    帳戶之風險或爭議，實無委由他人提供帳戶收受及提領款項
    後，再予轉交之必要，其可預見倘承諾給予代為提領款項之
    人報酬，顯不合常情，對方所為極有可能係為收取財產犯罪
    所得款項，而使用他人帳戶，且利用帳戶提供者出面領款及
    轉交，藉此掩飾、隱匿詐欺所得之去向、所在。林美君因貪
    圖高額報酬，竟仍抱持上情縱然屬實亦不違背其本意之不確
    定故意，透過LINE通訊軟體與某真實姓名年籍不詳之人聯繫
    後，即共同意圖為自己不法之所有，基於詐欺取財、洗錢之
    犯意聯絡，於民國110年6月下旬某日，將其所申辦臺北大同
    郵局帳號00000000000000號帳戶（下稱郵局帳戶）之存摺封
    面，透過LINE通訊軟體以傳送照片方式提供予上開不詳之人
    ，對方並與林美君約定，待嗣後有款項匯入前揭郵局帳戶時
    ，林美君應為提領，再將款項轉交予前來面交之人，並以提
    領金額4%計算林美君之報酬，以此方法製造金流斷點，致無
    從追查犯罪所得之去向、所在。嗣上開不詳之人暨所屬詐欺
    集團成員（無證據可認被告知悉實行詐騙者為三人以上而共
    同犯之）分別：（一）於110年7月1日9時15分許，由該集團
    某成員撥打電話予石廖月，佯稱為石廖月之女兒，向石廖月
    訛稱亟需用錢云云，致石廖月陷於錯誤，於同日13時許，將
    新臺幣（下同）37萬元匯至被告上開郵局帳戶內。（二）於
    110年7月1日12時許，由該集團某成員撥打電話予許有長，
    佯稱為許有長之親友，亟需用錢云云，致許有長陷於錯誤，
    於同日13時8分許，將15萬元匯至被告上開郵局帳戶內。待
    石廖月、許有長將款項匯入後，上開不詳之人旋以今日提款
    工作完成後，將給予5000至8000元之薪水，指示林美君提領
    其郵局帳戶內款項，林美君則於110年7月1日13時53分、54
    分許，在臺北市○○區○○路0段00號「臺北大同郵局」，持其
    郵局帳戶之提款卡操作自動櫃員機，接續提領6萬元、6萬元
    ，共計12萬元，復在上開郵局附近，將12萬元交予前來向其
    收款之不詳人員，以此方式製造金流斷點，致無從追查該等
    犯罪所得之去向、所在。隨後，林美君再依上開不詳之人指
    示，於同日14時26分前往臺北市○○區○○路00號「士林劍潭郵
    局」，準備臨櫃提領其郵局帳戶內剩餘款項時，郵局人員察
    覺有異報警處理，為警趕赴現場查獲上情，並扣得林美君上
    開郵局帳戶提款卡1張、存摺1本，以及持與上開不詳之人聯
    繫之SAMSUNG廠牌行動電話1支（含門號0000000000號SIM卡1
    張）等物。
二、案經石廖月、許有長訴由臺北市政府警察局士林分局、大同
    分局報告臺灣士林地方檢察署檢察官偵查起訴。
    理  由
一、本判決下列認定事實所引用之被告以外之人於審判外之言詞
    或書面陳述，檢察官、被告林美君皆已表示同意作為證據，
    且迄言詞辯論終結前亦未聲明異議（見本院金訴卷第51至56
    、173至178頁），本院審酌上開證據資料製作時之情況，尚
    無違法不當或證明力明顯過低之瑕疵，認以之作為證據，應
    屬適當。至下列認定事實所引用之非供述證據，並無證據證
    明係公務員違背法定程序取得之證據，且與本件待證事實具
    有自然之關聯性，亦均得作為證據。
二、認定事實所憑之證據及理由：
　　訊據被告固坦稱於110年6月下旬，將其郵局帳戶存摺封面以
    LINE傳送照片方式提供予他人，及上揭110年7月1日所示時
    、地，其有持郵局提款卡提領12萬元並交予前來收款之不詳
    人員，暨臨櫃欲提領郵局帳戶內餘額時，尚未提領前即為郵
    局人員報警，為警當場查獲等節，然矢口否認有何詐欺取財
    、洗錢之犯行，辯稱：我是找家庭代工，是比特幣投資的家
    庭代工，我是透過LINE暱稱「婉茹」之人介紹我與家庭代工
    的人接觸，LINE暱稱「＠傑」就是比特幣投資的人，我的手
    機被扣案了，對話紀錄都在手機裡面，我們都只有在網路上
    傳訊息，對方告訴我會把錢匯進去，我不曉得是用這種方式
    在詐騙別人，他們說會給我薪水，我也是被陷害的云云（見
    本院審金訴卷第30頁，金訴卷第48頁）。惟查：
（一）告訴人石廖月、許有長因遭詐欺集團以如事實欄一所載方
　　式誆騙後，因此陷於錯誤，而於110年7月1日13時許、13時8
    分許，各別匯款37萬元、15萬元至被告上開郵局帳戶內等情
    ，業經告訴人石廖月、許有長於警詢時指訴明確（見110偵1
    4454卷第17至18、21至24頁），另有中華郵政股份有限公司
    110年7月27日儲字第1100199593號函檢附林美君客戶基本資
    料及歷史交易明細、被告之中華郵政存摺封面及內頁交易明
    細影本、告訴人許有長提供之第一銀行匯款申請回條、存摺
    封面、內頁交易明細及通話記錄擷圖、告訴人石廖月提供之
    郵政入戶匯款申請書各1份、受(處)理案件證明單、內政部
    警政署反詐騙諮詢專線紀錄表、受理詐騙帳戶通報警示簡便
    格式表、金融機構聯防機制通報單各2份存卷可憑（見110偵
    14454卷第19、25、39至41頁，110偵14702卷第27、39至43
    、49、53、55、57、59、61至62、65至66、69至71、77頁）
    ，此部分事實堪以認定。
（二）又被告係於110年6月下旬某日，將其郵局帳戶之存摺封面
　　，透過LINE通訊軟體以傳送照片方式提供予真實姓名年籍不
    詳、LINE暱稱為「婉茹」、「＠傑」之人，對方並與被告約
    定，待嗣後有款項匯入被告之郵局帳戶時，被告應為提領，
    再將款項轉交予前來面交之人，並以提領金額4%計算林美君
    之報酬。繼於110年7月1日13時許，LINE暱稱「＠傑」之人以
    完成提款工作後，將給予5000至8000元之薪水，指示被告提
    領其郵局帳戶內款項，被告則於110年7月1日13時53分許，
    在上址臺北大同郵局，持其郵局帳戶之提款卡操作自動櫃員
    機，接續提領6萬元、6萬元，共計12萬元，復在上開郵局附
    近，將12萬元交予前來向其收款之不詳人員。隨後，林美君
    再依LINE暱稱「＠傑」之人指示，於同日14時26分前往上址
    士林劍潭郵局，準備臨櫃提領其郵局帳戶內剩餘款項時，郵
    局人員察覺有異報警處理，為警趕赴現場後，查扣得被告上
    開郵局帳戶提款卡1張、存摺1本，以及被告與LINE暱稱「婉
    茹」、「＠傑」之人聯繫之SAMSUNG廠牌行動電話1支（含門
    號0000000000號SIM卡1張）等情，有扣案被告行動電話內其
    與詐欺集團成員LINE對話擷圖64張、熱點資料案件詳細列表
    1張、臺北大同郵局自動櫃員機監視器影像畫面、士林劍潭
    郵局櫃臺監視器影像畫面各4張、被告提領後郵政自動櫃員
    機交易明細表2張、自願受搜索同意書、臺北市政府警察局
    士林分局搜索扣押筆錄、扣押物品目錄表各1份、同分局扣
    押物品清單暨扣案物翻拍照片4張、本院110年保管字第623
    號贓證物品保管單1張等附卷可證（見110偵14454卷第27至3
    5、43至76、95至98，110偵14702卷第33、35至37、75頁，
    本院審金訴卷第25頁），與被告前揭郵局帳戶提款卡、存摺
    及行動電話扣案為憑，且被告對於以上客觀過程亦不爭執，
    則此部分事實，同堪認定。
（三）由前開中華郵政股份有限公司檢附之被告帳戶歷史交易明
　　細可知（見110偵14702卷第43頁），告訴人石廖月、許有長
    分別匯款37萬元、15萬元至被告郵局帳戶前，被告帳戶內仍
    有餘額6萬3244元，而告訴人石廖月、許有長先後匯款後，
    帳戶內累計共有58萬3244元，匯入款項已與被告原有餘額存
    款混同，惟被告提領12萬元後，帳戶內所餘46萬3244元尚未
    提領前，旋為郵局人員察覺異狀報警處理，被告之郵局帳戶
    當日即成警示帳戶而無法再為提款。然而，因被告依照指示
    提領之額度已超過其帳戶內原有餘額，且告訴人2人匯款時
    間雖有先後之分，惟在被告提領前，除與被告原剩餘存款混
    同外，告訴人2人所匯入款項亦相互混同，是以被告所提領
    之款項，縱使扣除其本身所剩餘額6萬3244元，仍有5萬6756
    元非被告所有，更因混同之緣故，應認告訴人石廖月、許有
    長受詐騙後分別匯入帳戶內之37萬元、15萬元，均有一部分
    款項業經被告提領後轉交予不詳之人。易言之，本案告訴人
    石廖月、許有長受詐欺集團實施詐術誆騙後，各自匯款上開
    金額，並已遭提領，應認已受有實際財產上損害，且所匯款
    項中亦均有一部分金額已難以追查其去向、所在，不因帳戶
    內餘留46萬3244元，皆高於告訴人石廖月、許有長各別所匯
    款項而異其認定。從而，被告所申辦之郵局帳戶資料，確有
    提供予真實姓名年籍不詳之人，後續為詐欺集團所得知，並
    供為本案對告訴人2人詐欺取財、洗錢使用無誤。
（四）被告固以前詞置辯解，然查：
　1.被告自承係找尋家庭代工與始與對方開始聯繫， 觀諸被告
    與LINE暱稱「婉茹」、「＠傑」之人所為對話中，「婉茹」
    向被告講述對方工作內容與虛擬貨幣交易所有關，需要收集
    帳戶註冊綁定交易所，交易產生時會有資金匯到被告帳戶，
    被告之工作為及時完成入金之提領，並將提領之款項面交給
    負責交接之專員，佣金係實際交易金額之4%等語後，被告即
    回稱「我看臉書是面膜包裝耶」；經「婉茹」解釋因兼職人
    員較多，太多人詢問，人員滿了等語後，再續問被告是否願
    意為上開提供帳戶及提領款項之工作，被告又詢問「有無違
    法」（見110偵14454卷第62至65頁），顯見被告當時已心生
    起疑。「婉茹」雖向被告解釋公司為合法，若非合法公司早
    已被稽查，不可能還能營運等語，惟被告聽聞後即不再詳問
    公司名稱、地址等相關資訊，亦未見有任何查證，便選擇不
    再質疑對方之片面說法，開始與對方交談提供帳戶之事宜，
    後續更向對方表示「真的沒問題」、「現在騙人的很多」等
    語（見110偵14454卷第70至71頁），益徵被告在與LINE暱稱
    「婉茹」之人對話中，就對方可能為非法、詐騙之情況，顯
    然已有所預見。
　2.又被告於本院準備程序時供稱：「（問：你做過什麼工作？
    ）清潔做很久了。月薪兩萬多」、「（問：幫人家領幾萬塊
    的錢就可以拿到三千到四千的佣金，你覺得好不好賺？）我
    不曉得他們是用這種方式。是很好賺的工作。」、「（問：
    這樣得到報酬的方式與你過往要辛苦付出勞力才能拿到薪水
    ，你覺得有無差別？）有。」、「（問：有無懷疑？）有。
    」、「（問：為何還是要幫他們領錢？）那時候缺錢用，可
    以貼補。」等語（見本院金訴卷第49至50頁），
　　可見依被告之社會生活經驗，亦當知工作薪資係由勞力付出
    始能換取，然要求被告提供帳戶資料及依照指示提款之對方
    ，卻告以單純為上開工作，即可獲得高額之報酬，已悖於被
    告向來之認知，亦與一般勞動市場之常態大相逕庭。
　3.況被告早前於99年間，即曾因提供金融帳戶存摺、提款卡與
    密碼之行為予不詳人士，涉嫌幫助詐欺取財罪嫌，經檢察官
    提起公訴後，由本院以100年度審簡字第733號判決判處有罪
    在案，有臺灣高等法院被告前案紀錄表、上揭判決書存卷可
    查（見本院金訴卷第35至38頁），堪信被告對於貿然提供金
    融帳戶予不具信任關係之人使用將涉及犯罪一節，已有相當
    之瞭解。是綜上，被告辯稱不曉得對方以此方式詐騙他人，
    其亦為被陷害云云，委無可採。　　
（五）按刑法上之故意犯，可分為直接故意與不確定故意，所謂
　　不確定故意即指行為人對於構成犯罪之事實，預見其發生而
    其發生並不違反其本意，刑法第13條第2項定有明文。而金
    融帳戶為個人理財之工具，申請開設金融帳戶並無任何特殊
    限制，一般民眾皆可以存入最低開戶金額之方式申請開戶，
    個人亦可在不同金融機構申請多數存款帳戶使用，並無困難
    ，此乃眾所周知之事實。則依一般人之社會生活經驗，苟有
    非親非故之人不以自己名義申請開戶，反而特地向他人蒐集
    金融帳戶供己使用，甚至許諾報酬，衡情該蒐集金融帳戶者
    ，其目的極可能欲利用該帳戶供作非法詐財，並作為金錢去
    向之斷點，使治安機關無法繼續追查金流，此在現今社會上
    已時有耳聞，屬一般智識經驗之人所能知悉或預見。另洗錢
    防制法於105年12月28日修正公布，並於106年6月28日生效
    施行（下稱新法）。其立法目的在於防範及制止因犯第3條
    所列之特定犯罪而取得或變得之財物或財產上利益及其之孳
    息，藉由包含處置（即將特定犯罪所得直接予以移轉或變更
    ）、分層化（即以迂迴層轉、化整為零之多層化包裝方式，
    掩飾或隱匿特定犯罪所得）及整合（即收受、持有或使用他
    人之特定犯罪所得，使之回流至正常金融體系，而得以合法
    利用享受）等各階段之洗錢行為，使其形式上轉換成為合法
    來源，以掩飾或切斷特定犯罪所得與犯罪之關聯性，而藉以
    逃避追訴、處罰。至行為人提供金融帳戶供他人使用，嗣後
    被害人雖匯入款項，然此時之金流仍屬透明易查，在形式上
    無從合法化其所得來源，未造成金流斷點，尚不能達到掩飾
    或隱匿特定犯罪所得之來源、去向及所在之作用，然於款項
    遭提領後，產生掩飾、隱匿之結果，若行為人參與後續之提
    款行為，產生遮斷資金流動軌跡以逃避國家追訴、處罰之效
    果，即屬洗錢防制法第2條所稱之洗錢行為，而成立同法第1
    4條第1項一般洗錢罪。查被告於提供帳戶資料前，對於徵求
    其帳戶之人可能牽涉非法、詐騙，其本身亦將涉及犯罪等情
    況，乃有所預見，已由本院論述如前，被告仍貿然提供其帳
    戶資料予對方使用，並聽從對方指示，持提款卡提領前開告
    訴人石廖月、許有長遭詐騙而匯入其帳戶內之款項後，將該
    等款項面交予不詳人士，是本案之詐欺犯罪得以遂行，並製
    造金流斷點，致無從追查犯罪所得之去向、所在，而掩飾、
    隱匿犯罪所得，被告所為已屬詐欺犯罪不可或缺之一部分行
    為，亦該當洗錢防制法所規範之洗錢行為甚明，且被告既事
    前已有預見上情，其主觀上亦具備不確定故意，殆無疑義。
（六）綜上所述，被告之辯解無從遽採，本案事證明確，被告之
      犯行足堪認定，應依法論科。　　
三、論罪科刑之法律適用：
（一）查告訴人石廖月、許有長受誆騙後均已匯款至被告之郵局
　　帳戶內，已置於本案詐欺集團可指示被告隨時提領之實力支
    配範圍內；又告訴人石廖月、許有長匯入款項均已混同，而
    被告所提領並轉交予不詳人士之12萬元，亦高於其帳戶內原
    有餘額，應認告訴人2人均已受有實際財產損害，並難以追
    查金流之去向、所在，本案犯行應已達既遂程度。是核被告
    所為，均係犯刑法第339條第1項之詐欺取財罪及洗錢防制法
    第14條第1項之一般洗錢罪。
（二）共同正犯：
  1.按共同正犯之意思聯絡，不以彼此間犯罪故意之態樣相同為
    必要，蓋刑法第13條第1項、第2項雖分別規定行為人對於構
    成犯罪之事實，明知並有意使其發生者，為故意；行為人對
    於構成犯罪之事實，預見其發生而其發生並不違背其本意者
    ，以故意論。前者為確定故意（直接故意），後者為不確定
    故意（間接故意），惟不論「明知」或「預見」，僅係認識
    程度之差別，不確定故意於構成犯罪事實之認識無缺，與確
    定故意並無不同，進而基此認識「使其發生」或「容認其發
    生（不違背其本意）」，共同正犯間在意思上乃合而為一，
    形成意思聯絡（最高法院103年度台上字2320號判決參照）
    。是以，本案具有不確定故意而犯詐欺、洗錢罪之被告，與
    具確定故意之真實姓名年籍不詳之詐騙者間，仍應認具有犯
    意聯絡及行為分擔，為共同正犯。
　2.另按共同正犯因為在意思聯絡範圍內，必須對於其他共同正
    犯之行為及其結果負責，從而在刑事責任上有所擴張，此即
    「一部行為，全部責任」之謂，而此意思聯絡範圍，亦適為
    「全部責任」之界限，若他犯所實施之行為，超越原計劃之
    範圍，而為其所難預見者，則僅應就其所知之程度，令負責
    任，因此共同正犯之逾越（過剩），僅該逾越意思聯絡範圍
    之行為人對此部分負責，未可概以共同正犯論（最高法院85
    年度台上字第4534號判決、101年度台上字第4673號判決意
    旨參照）。本案中，被告雖先後有與LINE暱稱「婉茹」、「
    ＠傑」之人聯繫，其亦有與另名不詳之人面交12萬元款項，
    惟被告既不知LINE暱稱「婉茹」、「＠傑」之真實身分，亦
    未曾謀面，實無法排除本案詐欺集團係以一人分飾多角之方
    式，與被告進行通訊軟體之對話，及後續之面交取款，雖於
    告訴人2人遭詐騙之過程，或尚有其他詐欺集團成員參與其
    中，然尚乏積極事證足以證明被告對於本案詐欺集團成員如
    何施行詐術，或集團成員人數等加重構成要件犯行有所認識
    ，則依「罪證有疑，利於被告」之原則，自難單憑此類犯罪
    常有多名共犯分工參與之臆測，遽認本案符合刑法第339條
    之4第1項第2款所定「三人以上共同犯之」之要件，併予敘
    明。
（三）被告所犯之共同詐欺取財罪及共同洗錢罪，行為雖非屬完
　　全一致，然就該犯行過程以觀，該等行為間之時空相近且部
　　分行為重疊合致，有實行行為局部同一之情形且皆為達向告
　　訴人2 人詐得款項之單一犯罪目的及預定計畫內所為各階段
　　行為，法律上應評價為一行為同時觸犯共同詐欺取財罪及共
　　同洗錢罪，各為想像競合犯，均應依刑法第55條前段規定，
　　從一重之共同洗錢罪處斷。
（四）被告共同參與對告訴人石廖月、許有長所為犯行，因被害
　　人不同，受侵害之財產監督權歸屬各自之權利主體，且犯罪
　　時間或空間亦可明顯區隔，是被告所為上揭犯行，屬犯意各
　　別，行為互殊，應分論併罰。
（五）爰以行為人之責任為基礎，審酌被告為圖高額報酬，貿然
　　提供其郵局帳戶供不詳人士使用，其帳戶後續亦成為收取詐
    騙所得款項之工具，被告復依指示持提款卡領款後，轉交款
    項予不詳人士，不單擾亂金融交易往來秩序，更使執法人員
    不易追查主導本案犯行者之真實身分及贓款流向，亦使告訴
    人2人受有損害，所為可議，兼衡酌被告始終否認犯行之犯
    後態度，惟本案因被告犯行旋為警查獲，其郵局帳戶在尚有
    46萬餘元未經提領前即列為警示帳戶，後續則由中華郵政股
    份有限公司分別返還告訴人石廖月31萬3214元、許有長14萬
    9970元（均扣除30元之匯費），且帳戶於110年10月13日已
    結清銷戶等情，有該公司110年11月15日儲字第1100920310
    號函暨所附返還款項匯款申請書影本2件在卷可參（見本院
    金訴卷第27至31頁），堪認告訴人2人所受損害已因司法機
    關適時查獲而取得相當程度之填補，兼衡被告自述國中畢業
    之智識程度，未婚，與男友住，親人住南部，不需扶養他人
    ，從事物流理貨，月收入2萬多元之家庭與經濟狀況（見本
    院金訴卷第180頁）等一切情狀，量處如主文所示之刑，暨
    應執行刑，並就罰金之各宣告刑與應執行刑，均諭知易服勞
    役之折算標準。
四、沒收方面：
（一）扣案扣案SAMSUNG廠牌行動電話1支（含門號0000000000號
　　SIM卡1張），係本案中被告與LINE暱稱「婉茹」、「＠傑」
    之人聯繫而為本案犯行，亦屬被告所有之物，已據被告於警
    詢時供明在卷（見110偵14454卷第9頁），應依刑法第38條
    第2項前段宣告沒收。至於被告所有供犯罪所用之本案郵局
    帳戶，經列為警示帳戶後已無法使用，後續亦結清銷戶，是
    以該郵局帳戶之存摺與提款卡雖據扣案，然倘予宣告沒收或
    追徵，對於刑罰之一般預防或特別預防助益甚微，反而因執
    行沒收或追徵致衍生程序上勞費支出而使公眾利益蒙受損失
    ，是此部分沒收或追徵可認欠缺刑法上之重要性，依刑法第
    38條之2第2項之規定，不予宣告沒收。
（二）本案因被告供稱犯案當天尚未取得報酬，即為警查獲等語
　　（見110偵14702卷第12頁），又依卷內證據，也無法認定被
    告確已因本案犯行實際取得報酬或任何利益，自無從依刑法
    第38條之1第1項、第3項規定宣告沒收或追徵。
（三）末按洗錢防制法第18條第1項固規定「犯第14條之罪，其
    所移轉、變更、掩飾、隱匿、收受、取得、持有、使用之財
    物或財產上利益，沒收之；犯第15條之罪，其所收受、持有
    、使用之財物或財產上利益，亦同」，而採取義務沒收主義
    ，只要合於前述規定，法院即應為相關沒收之諭知，然該洗
    錢行為之標的是否限於行為人所有者始得宣告沒收，法無明
    文，且實務上一向認為倘法條並未規定「不問屬於犯罪行為
    人與否均沒收」時，自仍以屬於被告所有者為限，始應予諭
    知沒收。經查，被告供稱已將自其郵局帳戶內所提領之12萬
    元，交予LINE暱稱「＠傑」所指定前來面交收款之不詳人員
    ，此部分款項已非被告所持有、支配，另告訴人石廖月、許
    有長匯入被告郵局帳戶內之剩餘款項，因該帳戶及時列為警
    示帳戶而止損，剩餘款項已返還予告訴人2人，業如前述，
    此部分款項顯然亦非被告所持有、支配，從而本案並無依洗
    錢防制法第18條第1項前段規定宣告沒收之問題，末此敘明
    。　　
據上論斷，應依刑事訴訟法第299條第1項前段，洗錢防制法第14
條第1項，刑法第11條、第28條、第339條第1項、第55條前段、
第51條第5款、第7款、第42條第3項前段，刑法施行法第1條之1
第1項，判決如主文。
本案經檢察官陳韻中提起公訴，檢察官郭騰月到庭執行職務。
中　　華　　民　　國　　111 　年　　4 　　月　　26　　日
                  刑事第三庭  審判長法  官  蕭文學
　　　　　        　　　　          法  官  葛名翔
　　　　　　　　　                  法  官  李東益
以上正本證明與原本無異。
如不服本判決應於收受送達後20日內向本院提出上訴書狀，並應
敘述具體理由。其未敘述上訴理由者，應於上訴期間屆滿後20 
日內向本院補提理由書 (均須按他造當事人之人數附繕本 )「切
勿逕送上級法院」。
                                    書記官  謝涵妮
中　　華　　民　　國　　111 　年　　4 　　月　　29　　日
附錄：本案論罪科刑法條全文
中華民國刑法第339條
意圖為自己或第三人不法之所有，以詐術使人將本人或第三人之
物交付者，處5年以下有期徒刑、拘役或科或併科50萬元以下罰
金。
以前項方法得財產上不法之利益或使第三人得之者，亦同。
前二項之未遂犯罰之。
洗錢防制法第2條
本法所稱洗錢，指下列行為：
一、意圖掩飾或隱匿特定犯罪所得來源，或使他人逃避刑事追訴
    ，而移轉或變更特定犯罪所得。
二、掩飾或隱匿特定犯罪所得之本質、來源、去向、所在、所有
    權、處分權或其他權益者。
三、收受、持有或使用他人之特定犯罪所得。
洗錢防制法第14條
有第二條各款所列洗錢行為者，處7年以下有期徒刑，併科新臺
幣5百萬元以下罰金。
前項之未遂犯罰之。
前二項情形，不得科以超過其特定犯罪所定最重本刑之刑。